【裁判字號】    88,訴,2663
【裁判日期】    891009
【裁判案由】    損害賠償
【裁判全文】
臺灣臺北地方法院民事判決            八十八年訴字第二六六三號
    原      告  丁○○民國八.
    法定代理人  戊○○原告之.
                乙○○原告之.
    被      告  甲○○
                丙○○
                己  ○
右當事人間請求損害賠償事件，本院判決如左：
    主      文
被告己○應給付原告新台幣玖拾參萬肆仟零伍元，及自民國八十八年四月八日起至清
償日止按年息百分之五計算之利息。
原告其餘之訴駁回。
訴訟費用由被告己○負擔五分之二；餘由原告負擔。
本判決原告勝訴部分，於原告以新台幣參拾貳萬元為被告己○供擔保後，得假執行。
原告其餘假執行之聲請駁回。
    事      實
甲、原告方面：
一、聲明：
（一）被告應連帶給付原告新台幣（下同）二百五十萬零二千九百六十九元及自起訴
      狀繕本送達翌日起至清償日止，按年息百分之五計算之利息。
（二）願供擔保，請准宣告假執行。
二、陳述：
（一）被告甲○○為泰兒思托兒所負責人，未依法設置完善之保健、衛生、遊戲、工
      作及教學設備，竟對外超額招生（原核准名額為三十五人，現竟招收五十餘名
      學生），並雇用被告丙○○擔任園長、被告己○擔任廚師，原告法定代理人因
      不知情而將年僅四歲餘之兒子丁○○送往就讀。詎於民國八十七年九月十八日
      下午四時左右，該托兒所點心時間，被告甲○○因未能提供足夠空間之廚房設
      備，被告丙○○亦疏未監督，恁令被告己○將滾燙之熱端出於托兒所小朋友餐
      桌上逕行傾到於另一湯鍋時，不慎將熱湯潑撒到正在吃點心之原告，致原告全
      身百分之十二面積分別遭受二、三級程度燙傷，而被告甲○○、被告丙○○又
      未即時依照眾所周知、媒體廣泛宣導之燙傷急救原則：「沖脫泡蓋送」處理，
      例如沖水時間僅十餘分鐘、未盡脫、泡程序，致送醫急救後，原告最嚴重部位
      仍高達三度燙傷程度，身心受到極度痛苦、恐懼。
（二）被告甲○○經營之上開托兒所設備未符規定，並與擔任該托兒所園長之被告丙○○未善盡監督照護之責，使被告己○應於廚房內處理熱湯鍋互倒，竟端出於
      幼兒出入用餐桌上傾倒滾燙熱湯，因而燙傷原告，被告行為顯屬共同業務過失
      ，不法侵害原告身體，依民法第一百八十四條、第一百八十五條、第一百八十
      八條第一項規定，應負連帶賠償責任。爰依民法第一百九十三條、第一百九十
      五條規定，請求賠償項目、金額如后：
    1.醫療費用包括：（１）燙傷醫藥費六萬三千零九元（61697＋250＋250＋200＋
      200＋200＋212＝63009)；（２）心理復健醫藥費已支出九百九十六元（498＋
      498＋996)，仍在繼續就診中茲保留其他醫療費用請求權； （３）疤痕重整手
      術醫藥費十五萬元，共計二十一萬四千零五元  (63009＋996＋150000＝21400
      5)。原告已支出之上開醫療費用其中全民健保醫療費用總額六萬一千六百九十
      七元，乃原告支付保險費而由中央健保局支付，被告仍應負擔返還，又原告因
      燙傷而致心理障礙，另須接受心理輔導復健，已支出費用九百九十六元，而身
      上燙傷疤痕需再經重整手術，手術費約計十五萬元。
    2.增加生活上之需要費用：一百二十八萬八千九百六十四元。
      原告住院十天，傷口癒合時間長達二個多月，原告之父為了照顧原告，無法工
      作，影響其建築師業務收入，謹依原告之父八十六年度營業收入計算，每月原
      告之父收入約六十四萬四千四百八十二元，爰請求相當二個月工資看護費用計
      一百二十八萬八千九百六十四元之損害。
    3.精神慰撫金：一百萬元。
      原告年幼遭受突然燙傷打擊，心理受有難以抹滅之陰影，而身上傷疤又須再接
      受多次手術，精神受有極大打擊爰請求精神慰撫金，以資補償。
三、證據：提出診斷証明書、醫療費用收據、戊○○建築師事務所八十六年度執行業
    務收入明細表、綜合所得稅申報書、看護中心看護價目表為證，並聲請訊問證人
    楊永健。
乙、被告方面：
壹、被告甲○○、丙○○部分：被告丙○○未於最後言詞辯論期日到場，惟據其以前
    到場提出書狀之聲明及陳述如下：
一、聲明：
（一）駁回原告之訴及假執行聲請均駁回。
（二）若受不利判決，請准以華南商業銀行、第一商業銀行、台灣省合作金庫無記名
      可轉讓定期存單或現金供擔保後免為假執行。
二、陳述：
（一）泰兒思托兒所係依法核准設立之托兒所，其設備均符規定，廚房空間亦無不足
      情事。被告甲○○、丙○○亦再三告誡並嚴禁任何熱源或食物進入教學區，而
      燙傷事件發生後，被告雖不在場，然被告丙○○聞訊後，亦立即依燙傷急救原
      則處理，並送醫治療，更於醫療及復健期間，安排及提供醫護、費用及育樂活
      動，期能使原告之身心均能儘速回復。然原告之法定代理人卻於要求二百五十
      萬元高額賠償不成後，提起業務傷害自訴並請求本件賠償，圖使被告甲○○、
      丙○○承擔莫須有之民刑事責任。然被告甲○○、丙○○並無業務過失之刑責
      ，亦不構成民法第一百八十八條之僱傭人責任，茲分述如下：
    １關於原告法定代理人自訴被告甲○○、丙○○過失傷害罪部分，業經台灣高等
      法院八十八年少連上易字第三０號判決無罪確定。
    ２泰兒思托兒所係經台北市政府核准收托三十一名幼兒，而托兒所暨所內之廚房
      、所、遊戲活動等空間及設備，均合於規定且足供三十一名幼童使用，此業
      於該托兒所設立之時，即經台北市政府社會局、工務局、消防局、衛生局於八
      十六年十二月十六日會勘查驗合格。事實上，泰兒思托兒所之場地、師資及設
      備水準，絕對在一般公、私立托兒所之上。況於事發當時，所內僅收托十五名
      幼童，僅約核准名額之１／２不到，實不可能有廚房空間或設備不足情事。是
      以，原告起訴被告甲○○未依法設置完善設備及對外超額招生，顯與事實不符
      。
    ３又該托兒所之廚房與兒童遊戲室、活動室，均為各別獨立之空間，廚房內除設
      有冰箱、瓦斯爐、碗盤高溫消毒機、洗滌槽外，亦有平台可供添加湯水及分配
      食物之用。而本件事故之發生乃因廚師即被告己○見稀飯過稠，不易吞嚥，為
      增加幼兒食慾，而逕自廚房將稍微涼過之熱開水，端出欲倒入稀飯鍋時，適有
      幼童衝撞其手，致開水潑出而不幸燙傷原告。故本件僅係被告己○為圖工作方
      便，而在廚房外，甚至係兒童座位旁添加湯水，而非不能於廚房內調理食物，
      該托兒所內並無任何必然導致本件燙傷之空間或設備缺失存在，亦非原告所稱
      屬「廚房空間及設備不足」之問題。基此，本件刑事判決亦認：「托兒所之廚
      房大小、設備應如何，核係行政機關基於職權所為行政管理之問題，基於憲法
      上權力分立之原則，原則上如行政機關依其職權認定托兒所之廚房符合規定，
      則司法機關自難以廚房過小而認定廚房不符規定；再者，廚房是否失去功能一
      節，與使用人認為廚房是否方便工作係屬二事，亦即托兒所廚房在行使管理的
      觀點上是否合於規定，係由行政機關決定，不能由使用是否便利之觀點決定，
      是以自訴人認被告甲○○成立托兒所，其廚房設備不符規定一節，尚難採信」
    ４再被告甲○○、丙○○於平日亦一再嚴格告誡並要求工作人員，應於廚房內調
      理分配食物，並待涼卻後，始可端出供小朋友食用，不可逕自將食物置放於廚
      房外；另本件刑事案件鈞院八十八年四月七日履勘泰兒思托兒所時，所內人員
      亦即負責原告小班小朋友之老師即訴外人林宛俞亦證稱：「我來這工作，甲○○及丙○○有告知我們食物要配好才可以拿出來予小朋友食用」等語，且事實
      上，本件事發當時，被告甲○○不在該托兒所內，被告丙○○亦因在打電話不
      在場，是被告甲○○、丙○○二人並非見被告己○將熱湯持進小朋友活動區而
      未阻止，被告甲○○、丙○○對於調理食物之工作方式，業已盡相當監督之責
      。而刑事判決認托兒所分配食物原則上已經注意到幼兒之安全，亦不認被告甲○○、丙○○在監督上有何過失。
    ５本件事發後，被告即依燙傷急救沖脫泡蓋送之原則處理，並迅送醫治療，此亦
      經林宛俞於刑事案件中證稱：「我即請己○將小朋友抱到所邊浸泡，當時我
      沒有注意丙○○在那裡，丙○○是在燙傷後看到小朋友在叫，她才過來處理，
      因為他好像要脫皮了，不敢動他，才將他抱起來送醫」。而刑事案件判決亦認
      ：「托兒所老師隨即採取救護措護，但見張童有脫皮之跡象，不敢擅自主張，
      乃將張童送醫，其處理過程雖與沖泡蓋送尚有間，但所以未將張童衣服脫起，
      及預防因此而產生之脫皮，其見解是否正確不得所知，但因其非專門醫護人員
      ，對此情形究竟應否脫衣急救，尚不能苛責被告」。
    ６另本件刑事判決亦認：「案發當時被告甲○○、丙○○二人均不在場，故其二
      人並無防止危險發生之可能，再者，被告己○雖違規將熱水帶進小朋友之區，
      但有此行為不必均發生燙傷小朋友之結果，且依上述，本件燙傷之造成，主要
      係被告己○於傾倒熱水時未注意週遭幼兒之動態所致，是縱認被告己○帶熱水
      至幼兒活動區係被告甲○○、丙○○二人監督不週，但此監督不週與燙傷結果
      之發生，亦無相當因果關係。」
    ７綜上所述，被告甲○○、丙○○對於本件事故之發生並無過失，亦對選任及監
      督被告己○職務之執行，已盡相當之注意，應無民法第一八八條之僱傭人責任
      。
（二）原告起訴請求依民法第一百九十三條、一百九十五條規定，要求被告連帶賠償
      其請求並無理由：
    １本件自事發後，被告即依燙傷急救沖泡蓋送之原則處理，迅送醫治療，原告於
      醫院住院及治療期間，被告「每日」必前往探視，並支付全部醫療費用，且四
      處尋訪及購買較好及適用之藥品材料供原告使用，原告出院後亦至原告家中慰
      問，數度邀請原告家人帶同原告前來參加所內舉辦之原告慶生會、萬聖節、聖
      誕節等遊樂活動，以撫平其所受傷害。是以原告稱被告對其置之不理，並不實
      在。
    ２再原告請求之賠償金額竟高達二百五十萬元，所舉賠償項目，不僅無據，且超
      乎常情，茲說明如下：
    醫藥費部分：本件所有醫藥費已全由被告甲○○全數負擔，然原告仍要求被告
      支付健保局支付之六萬一千六百九十七元部分；惟全民健保非一般保險，性質
      上應屬社會保險，事實上，該部分醫藥費平時即由包含被告之社會大眾所共同
      擔負，原告實際上並未支付該部分醫療用，原告自不得以平日支付全民健保費
      而據以請求該部分費用。另疤痕重整之必要費用多寡？是否已支出？原告亦未
      舉證，其請求自不可取。
    增加生活費用一百二十八萬八千九百六十四元部分：原告主張原告之父為照顧
      原告無法工作，故請求相當二個月工資看護費用一百二十八萬八千九百六十四
      元之損害。惟本件原告之傷勢是否必須由專人照拂長達二個月？一般專業看護
      費用多少？是否必須捨專業看護，而由原告之父照顧？凡此原告均未舉證以實
      其說。尤其，原告竟以其父停止執行建築師業務二個月而請求看護費一百二十
      八萬八千九百六十四元，更屬無理，因原告並未舉證證明其父業依建築師法第
      十三條規定：「建築師自行停止執業，應檢具開業證書，向原登記主管機關申
      請註銷開業證書。辦理相關手續；又前開金額係以八十六年之「全年營業收入
      」為計算，並非以其「歷年之稅前所得淨額」為計算基準，亦無憑信價值。甚
      者，該等資料及計算，亦與「一般客觀看護費用」，大相逕庭。
    精神慰撫金一百萬元部分：對於原告心理之傷害，原告除已接受心理復健治療
      外，且由原告參加所內於去年舉辦之原告慶生會、萬聖節、聖誕節等遊樂活動
      表現可知，原告並無自稱之受有極大打擊及無法抹滅之陰影之情形。是以，原
      告僅空言請求一百萬元之高額精神慰撫金，亦甚無理。
（三）被告甲○○為美國紐約大學管理碩士，被告丙○○畢業於台北市師專幼教科，
      均因喜愛幼教而從事托兒工作，本件事發時，所內僅十五名幼兒，但本托兒所
      係位於信義計劃區內，場地寬敞明亮安全，所內當時除被告二人之外，尚有中
      文教師二人、外籍教師一人及廚師一人，而教學內容亦投入極大心力，但卻僅
      收取一般學費而已，每月尚須支付八萬元之租金、教師等工作人員費用、教材
      費、餐費及設備等各項費用，是被告係不計成本地投入幼教工作。茲發生燙傷
      事件固屬遺憾，但原告於被告努力為各項醫療慰問照顧之後，竟仍以刑事手段
      請求高額賠償，致被告等蒙受極大精神折磨，尤其原告父母於本件始終自稱係
      為原告「爭取一筆鉅額的教育基金」，其心態可議，其請求亦屬無理。
三、證據：台灣高等法院八十八年少連上易字第三０號刑事判決、立案證書、廚房及
    園區內外照片影本三十張、費用單據影本二十二份及活動照片影本四張為證。
貳、被告己○部分：
一、聲明：原告之訴駁回。
二、陳述略稱：其並非故意，目前已無工作，亦無賠償能力。
丙、本院依職權向台灣台北地方法院檢察署調取台灣台北地方法院八十八年度自字第
    二八三號及台灣高等法院八十八年度少連上易字第三○號卷。
    理      由
一、本件被告丙○○經合法通知，未於最後言詞辯論期日到場，核無民事訴訟法第三
    百八十六條所列各款情形，爰依原告之聲請，就被告丙○○部分，由其一造辯論
    而為判決。
二、本件原告主張：被告甲○○為泰兒思托兒所負責人，未依法設置完善之保健、衛
    生、遊戲、工作及教學設備，竟對外超額招生（原核准名額為三十五人，現竟招
    收五十餘名學生），並雇用被告丙○○擔任園長、被告己○擔任廚師，原告法定
    代理人因不知情而將年僅四歲餘之兒子丁○○送往就讀。詎於八十七年九月十八
    日下午四時左右，該托兒所點心時間，被告甲○○因未能提供足夠空間之廚房設
    備，被告丙○○亦疏未監督，恁令被告己○將滾燙之熱端出於托兒所小朋友餐桌
    上逕行傾到於另一湯鍋時，不慎將熱湯潑撒到正在吃點心之原告，致原告全身百
    分之十二面積分別遭受二、三級程度燙傷，而被告甲○○、被告丙○○又未即時
    依照眾所周知之燙傷急救原則：「沖脫泡蓋送」處理，致送醫急救後，原告最嚴
    重部位仍高達三度燙傷程度，身心受到極度痛苦、恐懼。被告行為顯屬共同業務
    過失，不法侵害原告身體，依民法第一百八十四條、第一百八十五條、第一百八
    十八條第一項規定，應負連帶賠償責任，爰依民法第一百九十三條、第一百九十
    五條規定，請求賠償如上所述項目之金額等語，被告甲○○、丙○○辯以：本件
    刑事判決認定：「案發當時被告甲○○、丙○○二人均不在場，故其二人並無防
    止危險發生之可能，再者，被告己○雖違規將熱水帶進小朋友之區，但有此行為
    不必均發生燙傷小朋友之結果，且依上述，本件燙傷之造成，主要係被告己○於
    傾倒熱水時未注意週遭幼兒之動態所致，是縱認被告己○帶熱水至幼兒活動區係
    被告甲○○、丙○○二人監督不週，但此監督不週與燙傷結果之發生，亦無相當
    因果關係。」，渠等對於本件事故之發生並無過失，對選任及監督被告己○職務
    之執行，亦已盡相當之注意，無民法第一百八十八條之僱傭人責任。而被告己○
    則以：其並非故意，目前已無工作，亦無賠償能力等語，資為抗辯。
三、經查：被告甲○○為泰兒思托兒所負責人，雇用被告丙○○擔任園長、被告己○
    擔任廚師，原告則就讀於上開托兒所。於八十七年九月十八日下午四時許，該托
    兒所兒童點心時間，被告己○將滾燙之熱水湯鍋由廚房端出，在兒童用餐之餐桌
    上逕行倒入於另一湯鍋內時，不慎將熱湯潑撒到正在吃點心之原告，致原告全身
    受有百分之十二面積之燒傷傷害，刑事部份，被告己○並因業務上之過失傷害人
    ，經判處拘役五十日，如易科罰金，以三百元折算一日，緩刑二年在案，有診斷
    証明書、醫療費用收據，以及台灣台北地方法院八十八年度自字第二八三號、台
    灣高等法院八十八年度少連上易字第三○號卷可憑，且為兩造所不爭執，堪信此
    部分之事實為真正。茲本件爭執之重點在於：（一）被告甲○○及丙○○就本件
    事件是否應分別依民法第一百八十八條第一項及第一百八十五條負賠償之責？（
    二）原告主張之上開金額是否合理？爰分別論述如后：
四、被告甲○○及丙○○部分：依民法第一百八十八條第一項規定，受僱人因執行職
    務，不法侵害他人之權利者，由僱用人與行為人連帶負損害賠償責任。但選任受
    僱人及監督其職務之執行，已盡相當之注意或縱加以相當之注意而仍不免發生損
    害者，僱用人不負賠償責任。本件被告己○係被告甲○○之受僱人，因執行職務
    ，不法侵害原告之身體，致原告全身受有百分之十二面積之燒傷傷害，已如前述
    ，而被告甲○○（僱用人）於選任己○被告及監督其職務之執行，是否已盡相當
    之注意或縱加以相當之注意仍不免發生損害？另被告丙○○是否有監督過失應依
    民法第一百八十五條負賠償之責？查有關「被告甲○○所創辦之「臺北市私立泰
    兒思托兒所」，確經台北市政府社會局核准立案，收托三歲至六歲之兒童三十一
    名，而該托兒所立案前復經台北市政府各局處派員會勘，認符合小型托兒機構之
    各項規定，因而准予立案，本案案發後，台北市政府社會局再度派員前往訪查，
    依訪查結果，有關事項、人員等亦符合規定，又被告甲○○、丙○○均有要求托
    兒所人員應將熱源隔絕於小朋友活動之區域，至案發當日被告甲○○並不在托兒
    所內，事發當時被告丙○○亦不在場，本件被告己○將熱湯持至小朋友用點心處
    傾倒，被告甲○○、丙○○均未在場見聞，是被告甲○○、丙○○二人並非見己○將熱湯持進小朋友活動區而未阻止。再依證人林宛俞所言，分配食物時均在小
    朋友上課時，且區域與小朋友上課區域不同，托兒所分配食物原則上已經注意到
    幼兒之安全，亦難以之認被告甲○○、丙○○在監督上二人有過失。另本件之過
    失，不僅在被告己○違規將熱水帶進小朋友之活動區，且於傾倒時未及注意週遭
    小朋友之動態，復於傾倒熱水時未注意旁邊有小朋友丁○○等過失狀況，始肇致
    本案之傷害，故單純帶熱水進幼兒活動區並非本案過失之重點，重點在被告己○
    傾倒熱水時，未注意週遭幼兒之動態，綜上，案發當時被告甲○○、丙○○二人
    均不在場，故其二人並無防止危險發生之可能，再者，被告己○雖違規將熱水帶
    進小朋友之區，但有此行為不必均發生燙傷小朋友之結果，且依上述，本件燙傷
    之造成，主要係被告己○於傾倒熱水時未注意週遭幼兒之動態所致，是縱認被告
    己○帶熱水進幼兒活動區係被告甲○○、丙○○二人監督不週，但此一監督不週
    與燙傷結果之發生，亦無相當因果關係。」等情，亦經台灣台北地方法院八十八
    年度自字第二八三號、台灣高等法院八十八年度少連上易字第三○號認定在卷，
    準此，原告此部分之主張，自難採信，尚難認被告甲○○及丙○○應負損害賠償
    之責。
五、被告己○不法侵害原告之身體，既經認定，其請求被告己○損害賠償，是否應予
    准許，分述為次：
（一）醫療費二十一萬四千零五元部分：
    １燙傷醫藥費六萬一千六百九十七元：係由全民健康保險局支付，此為被告所不
      爭執，而保險制度旨在保護被保險人，非為減輕損害事故加害人之責任，保險
      給付請求權之發生，係以定有支付保險費之保險契約為基礎，與因侵權行為所
      生之損害賠償請求權並非出於同一原因。後者之損害賠償請求權，殊不因
      前者之保險給付而喪失，兩者除有保險法第五十三條關於代位行使之關係外，
      不生損益相抵問題，最高法院六十八年台上字第四二號著有判例，又有關保險
      代位規定，依全民健康保險法第八十二條之規定，僅於被保險人因汽車交
      故，經全民健康保險提供醫療給付，全民健康保險之保險人得向強制汽車責任
      保險之保險人代位請求，本件之燙傷醫藥費六萬一千六百九十七元，並無保險
      法第五十三條及全民健康保險法第八十二條代位之問題，依上說明，該項費用
      應予准許。
    ２心理復健及其餘醫藥費二千三百零八元：此有醫療費用收據證明可憑，亦為被
      告所不爭執，自應由被告己○賠償。
    ３燙傷疤痕重整手術費用十五萬元：業據原告提出台大醫院醫師楊永健之證明書
      為證，且經證人楊永健到庭結證屬實（見本院八十九年四月十八日言詞辯論筆
      錄），屬醫療上之必要費用，自應允許。
（二）增加生活費用一百二十八萬八千九百六十四元部分：原告主張其住院十天，傷
      口癒合時間長達二月餘，原告之父為照顧原告，而影響其建築師業務收入，依
      原告之父八十六年度營業收入計算，每月收入六十四萬四千四百八十二元，爰
      請求相當二個月工資看護費用計一百二十八萬八千九百六十四元之損害，雖據
      提出診斷証明書、營業收入明細、綜合所得稅申報書為憑，然被害人因傷住院
      需人看護時，不僱用職業看護，而由被害人親屬看護時，可否請求加害人賠償
      ？不無爭論，雖由被害人親屬看護時，無現時看護費之支付，亦未受支付之請
      求，惟親屬看護所付出之勞力，並非不能評價為金錢，只因兩者身份關係密切
      而免除支付義務，此種親屬基於身份關係之恩惠，自不能加惠於加害人，認被
      害人受有相當職業看護看護費之損害，故應衡量及比照僱用職業看護情形，得
      向加害人請求損害賠償。本院依原告所提看護中心之看護價目表，及斟酌一般
      社會常情，認二十四小時看護之收費標準，應以每日二千元即每月之月薪六萬
      元為當，至原告雖僅於八十七年九月十八日至同年月二十七日住院十日，然於
      出院後仍繼續追蹤治療至八十八年一月六日，時間長達三月餘，此有台北醫學
      院附設醫院及台灣大學附屬醫院之診斷証明書各一紙可證，以本件事件發生時
      原告之年紀尚僅四歲，又受有如上所示燙傷之傷害，照顧、復健均不易，自有
      聘請特別看護加以照顧之必要，原告請求二月之照顧時間，應屬合理。從而，
      原告請求被告賠償此期間內之損失，其金額為每月相當職業看護看護費之損害
      六萬元，二個月之損害，計十二萬元部分，應予准許，逾此部分之請求，則不
      應准許。
（三）精神慰籍金一百萬元部分：本件原告受有面積百分之十二之燙傷，肉體受極大
      痛苦，受傷後，情緒擔心害怕，有拒學、依戀家人行為，有台北醫學院附設醫
      院精神科醫師之診斷証明書可按，其心理障礙，對原告日後之成長而言，均影
      響深遠，本院爰斟酌上開情況，暨原告之年齡尚輕，被告己○曾在前揭托兒所
      擔任廚師工作，已於八十七年十二月十五日離職，目前無業，年紀又已七十四
      歲高齡（十五年二月七日出生），將來謀職不易等情況，原告請求之一百萬元
      ，自屬過高，應予核減為六十萬元，方屬公允，逾此數額之請求，為無理由。
六、綜上所述，原告依民法第一百八十四條、第一百八十五條、第一百八十八條第一
    項規定，請求被告三人應負連帶賠償責任，並依民法第一百九十三條、第一百九
    十五條規定，請求賠償如上所述項目之金額，其中被告甲○○及丙○○部分，如
    上所述，均無理由，應予駁回，而被告己○部分，應予准許者，計有醫療費二十
    一萬四千零五元、增加生活費用十二萬元、精神慰籍金六十萬元，合計九十三萬
    四千零五元，以及自起訴狀繕本送達被告己○翌日起（即八十八年四月八日起）
    至清償日止，按年息百分之五計算之利息，為有理由，應予准許。逾此部分，則
    無理由，應予駁回。原告陳明願供擔保，聲請宣告假執行，經核其勝訴部份，合
    於法律之規定，爰酌定相當之擔保金額宣告之；其餘假執行之聲請，因訴之駁回
    而失所依附，不予准許。
七、本件事證已臻明確，兩造其餘主張、陳述及所提之證據，均與本件判決結果不生
    影響，均毋庸再予審酌，附此敘明。
八、結論：本件原告之訴，為一部有理由，一部無理由，並依民事訴訟法第七十九條
    但書、第三百九十條第二項，判決如主文。
中      華      民      國    八十九    年      十      月       九     日
                              民事第三庭法      官  陳邦豪
右為正本，係照原本作成。
如對本判決上訴，須於判決送達後廿日內向本院提出上訴狀
中      華      民      國    八十九    年      十      月       九     日
                                        法院書記官  高秋芬


司法院資訊處製作；財團法人民間司法改革基金會備份。
